臺灣臺中地方法院刑事判決　　　　　　100年度交訴字第114號
公　訴　人　臺灣臺中地方法院檢察署檢察官
被　　　告　陳長森
選任辯護人　陳武璋　律師
上列被告因肇事逃逸罪等案件，經檢察官提起公訴（100 年度偵
字第4813號）及移送併辦（100 年度偵字第2993號）後，聲請改
依協商程序而為判決，本院合議庭裁定由受命法官獨任進行認罪
協商程序，判決如下：
    主      文
陳長森服用酒類，不能安全駕駛動力交通工具而駕駛，處有期徒
刑陸月；又因過失致人於死，處有期徒刑壹年；又駕駛動力交通
工具肇事，致人死亡而逃逸，處有期徒刑壹年，應執行有期徒刑
貳年。緩刑伍年，並應向臺中市政府教育局支付新臺幣拾萬元，
及應向指定之政府機關、政府機構、行政法人、社區或其他符合
公益目的之機構或團體，提供貳佰肆拾小時之義務勞務，緩刑期
間付保護管束。
    事實及理由
一、陳長森明知飲酒過量會導致不能安全駕駛動力交通工具，卻
    仍放縱己意，於民國100 年1 月23日19時許，在臺中市○里
    區○○路之朋友住處內，與友人飲用酒類後，已達不能安全
    駕駛動力交通工具之狀態，竟基於酒醉駕車之犯意，於同日
    22時許，駕駛車牌號碼5495-GD 號自用小客車，沿臺中市○
    里區○○路由中興路一段往成功路方向行駛，欲返回其位於
    臺中市○里區○居街之住處。嗣於同日22時55分許，行經臺
    中市○里區○○路525 號前，本應注意汽車駕駛人飲用酒類
    後其吐氣所含酒精濃度超過每公升0.25毫克，不得駕駛動力
    車輛，並應注意車前狀況，隨時採取必要之安全措施，以避
    免發生撞擊之危險；而依當時之天候為陰、夜間有照明、視
    距良好、該處為乾燥、無缺陷、無障礙物之柏油路面，無不
    能注意之情事，竟疏未注意，駕駛前開車輛行經上開路段時
    ，不慎以其自小客車右前車頭撞及行走在仁化路上之行人嚴
    金龍，致嚴金龍受有頭部外傷併嚴重腦挫傷、急性硬腦膜下
    出血等傷害。詎陳長森肇事後，未停車查看嚴金龍之傷勢及
    採取救護或其他必要措施，亦未向警察機關報告，竟另行基
    於肇事逃逸之犯意，駕車逃離現場，適路人幫忙報警及通知
    救護車將嚴金龍送往中山醫學大學附設醫院急救，仍因顱內
    出血，延至同月27日13時45分許不治死亡。嗣經警調閱監視
    器畫面，通知陳長森到場說明，於同月24日1 時51分許，施
    以酒精呼氣濃度測試，發現其測試值為每公升0.64毫克，始
    查獲上情。
二、證據：(1)告訴人嚴柯淑夏於警詢及偵查中之指述。(2)刑法第
    185 條之3 案件測試觀察紀錄表、酒精濃度測試表、臺中市
    警察局舉發違反道路交通管理事件通知單、汽機車駕駛人酒
    後生理協調平衡檢測紀錄表。(3)臺中市政府警察局霧峰分局
    處理交通事故肇事逃逸案件移辦單、道路交通事故現場圖、
    道路交通事故調查報告表(一)、(二)、疑似道路交通事故肇事逃
    逸追查表、道路交通事故初步分析研判表各1 份、事故現場
    暨車損照片32張、監視器翻拍照片6 張。(4)臺灣臺中地方法
    院檢察署相驗屍體證明書、相驗筆錄、檢驗報告書、中山醫
    學大學附設醫院診斷證明書各1 份。(5)本院臺中簡易庭100
    年度司中調字第1313號調解程序筆錄1 份。(6)被告陳長森於
    本院準備程序之自白。
三、本件經檢察官與被告於審判外達成協商之合意，且被告已認
    罪，其合意內容為被告願受科刑範圍，酒後駕車罪部分為有
    期徒刑6 月；過失致死罪部分為有期徒刑1 年；肇事逃逸罪
    部分為有期徒刑1 年，應執行有期徒刑2 年，緩刑5 年，並
    應向臺中市政府教育局支付新臺幣（下同）10萬元，及應向
    指定之政府機關、政府機構、行政法人、社區或其他符合公
    益目的之機構或團體，提供240 小時之義務勞務，緩刑期間
    付保護管束。經查，上開協商合意並無刑事訴訟法第455 條
    之4 第1 項所列情形之一，檢察官聲請改依協商程序而為判
    決，本院爰不經言詞辯論，於協商合意範圍內為協商判決，
    合予敘明。
四、附記事項：
  (一)被告與告訴人嚴柯淑夏、嚴詩薇、嚴詩青及嚴鴻元於100 年
    5 月31日達成調解，願給付告訴人嚴柯淑夏、嚴詩薇、嚴詩
    青及嚴鴻元240 萬元（不含強制責任險），並已全數給付上
    開款項，有本院100 年司中調字第1313號調解程序筆錄及10
    0 年6 月27日郵政跨行匯款申請書1 紙在卷。
  (二)被告已於100 年6 月27日向臺中市政府教育局支付10萬元，
    有郵政跨行匯款申請書1 紙在卷。
  (三)爰依刑事訴訟法第455 條之4 第3 項規定，將上開事項記載
    於協商判決書，併此說明。
五、依刑事訴訟法第455 條之2 第1 項、第455 條之4 第2 項、
    第455 條之8 、第454 條第1 項，刑法第185 條之3 、第27
    6 條第1 項、第185 條之4 、第51條第5 款、第74條第1 項
    第1 款、第2 項第4 款、第5 款、第93條第1 項第2 款，道
    路交通管理處罰條例第86條第1 項前段，刑法施行法第1 條
    之1 ，判決如主文。
六、協商判決除有刑事訴訟法第455 條之4 第1 項第1 款於本訊
    問程序終結前，被告撤銷協商合意或檢察官撤回協商聲請者
    ；第2 款被告協商之意思非出於自由意志者；第4 款被告所
    犯之罪非第455 條之2 第1 項所定得以協商判決者；第6 款
    被告有其他較重之裁判上一罪之犯罪事實者；第7 款法院認
    應諭知免刑或免訴、不受理者情形之一，及違反同條第2 項
    「法院應於協商合意範圍內為判決；法院為協商判決所科之
    刑，以宣告緩刑或二年以下有期徒刑、拘役或罰金為限」之
    規定者外，不得上訴。
七、如有上開可得上訴情形，應於收受判決送達後10日內向本院
    提出上訴書狀（應敘述具體理由並附繕本）。上訴書狀如未
    敘述理由，應於上訴期間屆滿後20日內補提理由書於本院。
中    華    民    國    100   年    7     月    22    日
                  刑事第九庭    法  官  柯志民
以上正本證明與原本無異。
                                書記官  鄭晉發
中    華    民    國    100   年    7     月    22    日
附錄本案論罪科刑法條全文：
刑法第185條之3
服用毒品、麻醉藥品、酒類或其他相類之物，不能安全駕駛動力
交通工具而駕駛者，處一年以下有期徒刑、拘役或科或併科十五
萬元以下罰金。
刑法第276條
因過失致人於死者，處二年以下有期徒刑、拘役或二千元以下罰
金。
從事業務之人，因業務上之過失，犯前項之罪者，處五年以下有
期徒刑或拘役，得併科三千元以下罰金。
刑法第185條之4
駕駛動力交通工具肇事，致人死傷而逃逸者，處六月以上五年以
下有期徒刑。